---
title: "Survex Markdown"
output: html_document
date: "2025-01-30"
---

```{r setup, include=FALSE}
knitr::opts_chunk$set(echo = TRUE)
```

## Chargement des données 

```{r lungs}
library(timereg)
library(survival)
library(survminer)
library(ggplot2)
library(pec)
library(survex)
library(ranger)
data(melanoma)

```

## Modèle de Cox

Nous estimons en premier temps la survie grâce au modèle de Cox, en fonction du sexe et du log de l'épaisseur tumorale (comme dans le cours de Olivier Bouaziz)

```{r cox, echo = FALSE}
melanoma$lthick=log(melanoma$thick)
fit=coxph(Surv(days,status==1)~ sex+lthick,data=melanoma, model = TRUE, x = TRUE, y = TRUE)
fit
cz = cox.zph(fit)
cz
plot(cz)
```

L'hypothèse de proportionnalité pour ces deux variables semble tenir, et les coefficients sont significatifs à 5%

On compare ensuite l'estimation de Cox avec la survie empirique de Kaplan Meier

```{r comp, echo = FALSE}
km_fit = survfit(Surv(days, status==1) ~ 1, data = melanoma)
ggsurvplot_list(
  list("Kaplan-Meier" = km_fit, "Cox Model" = survfit(fit)),
  data = melanoma, conf.int = TRUE, risk.table = TRUE
)

km_df = surv_summary(km_fit)
cox_df = surv_summary(survfit(fit))

# Superposition des courbes avec ggplot2

ggplot() +
  geom_step(data = km_df, aes(time, surv, color = "Kaplan-Meier"), size = 1) +
  geom_step(data = cox_df, aes(time, surv, color = "Cox Model"), linetype = "dashed", size = 1) +
  labs(title = "Comparison of Kaplan-Meier and Cox Model Survival Curves",
       x = "Time", y = "Survival Probability", color = "Method") +
  theme_minimal()
```

On utilise désormais le modèle RFS sur notre dataset melanoma

```{r rfs, echo = FALSE}
sum(is.na(melanoma$days))
sum(is.na(melanoma$status))

melanoma2 = melanoma
melanoma2$status_bin = ifelse(melanoma2$status == 1, 1, 0)

# Créer la variable de survie
melanoma2$surv = Surv(melanoma2$days, melanoma2$status_bin)
model = ranger(surv ~ ., data = melanoma2)
model
```


```{r graphs, echo = FALSE}
explainer = explain(model, 
                     data = melanoma2,
                     y = Surv(melanoma2$days, melanoma2$status_bin))

model_performance(explainer)
plot(model_parts(explainer))
```


```{r}
cph_exp = explain(fit)
y = cph_exp$y
times = cph_exp$times
cph_exp$data
names(cph_exp$data)[names(cph_exp$data) == "factor(sex)"] = "sex"

surv = cph_exp$predict_survival_function(fit, cph_exp$data, times)

integrated_brier_score(y, surv = surv, times = times)

```

Integrated Brier Score de 0.1587073 pour le modèle de Cox et de 0.01472025 pour le modèle RFS ; celui ci prédit sensiblement mieux.

```{r trucmuche, eval = FALSE, echo = FALSE}

# 1. Ajuster le modèle RFS
fit_rfs = ranger(Surv(days, status == 1) ~ sex + lthick, data = melanoma, importance = 'permutation')

pred_rfs = predict(fit_rfs, data = melanoma, type = "response")

# 2. Ajuster le modèle de Cox
fit_cox <- coxph(Surv(days, status) ~ sex + lthick, data = melanoma)

# Calculer les courbes de survie pour le modèle de Cox
surv_cox <- survfit(fit_cox, newdata = melanoma)

# 3. Calculer les courbes de survie de Kaplan-Meier
km_fit <- survfit(Surv(days, status) ~ 1, data = melanoma)

# Créer un data frame pour toutes les courbes
df_rfs <- data.frame(
  time = rep(pred_rfs$time, times = nrow(melanoma)),
  survival = as.vector(pred_rfs$predictions[, 2]),  # Médiane (50%)
  model = rep("RFS", length(pred_rfs$time) * nrow(melanoma))
)

df_cox <- data.frame(
  time = surv_cox$time,
  survival = surv_cox$surv,
  model = rep("Cox", length(surv_cox$time))
)

df_km <- data.frame(
  time = km_fit$time,
  survival = km_fit$surv,
  model = rep("Kaplan-Meier", length(km_fit$time))
)

# Combiner toutes les courbes de survie dans un seul data frame
df_all <- rbind(df_rfs, df_cox, df_km)

# Visualiser les courbes de survie
ggplot(df_all, aes(x = time, y = survival, color = model, linetype = model)) +
  geom_line() +
  labs(title = "Comparaison des courbes de survie",
       x = "Temps",
       y = "Probabilité de survie") +
  scale_color_manual(values = c("RFS" = "blue", "Cox" = "red", "Kaplan-Meier" = "green")) +
  theme_minimal() +
  theme(legend.title = element_blank())

```

